臺灣橋頭地方法院民事判決
111年度橋小字第830號
原      告  仲信資融股份有限公司

法定代理人  陳瑞興  
訴訟代理人  蕭瑋葶  
被      告  薛汝卿  

上列當事人間請求給付分期買賣價金事件，本院於民國111年8月
30日言詞辯論終結，判決如下：
    主      文
被告應給付原告新臺幣肆仟陸佰肆拾壹元，及如附表一所示之利
息。
被告應給付原告新臺幣壹萬柒仟陸佰肆拾捌元，及如附表二所示
之利息。
被告應給付原告新臺幣壹萬玖仟柒佰捌拾伍元，及如附表三所示
之利息。
被告應給付原告新臺幣參仟捌佰柒拾捌元，及如附表四所示之利
息。
原告其餘之訴駁回。
訴訟費用新臺幣壹仟元由被告負擔。
本判決關於原告勝訴部分得假執行。但被告如以新臺幣肆萬伍仟
玖佰伍拾貳元為原告預供擔保，免為假執行。
    事實及理由
一、被告經合法通知，未於言詞辯論期日到場，核無民事訴訟法
    第386條各款所列情形，爰依原告之聲請，由其一造辯論而
    為判決。
二、原告主張：（一）被告前向訴外人富邦媒體科技股份有限公
    司購買Apple蘋果iPhone11 128(6.1吋) ，總價新臺幣（下
    同）23,873元，並簽立分期付款申請表(下稱甲分期買賣契
    約)，同意富邦媒體科技股份有限公司將上開買賣價金債權
    讓與原告，被告應自民國109年11月10日起至112年10月10日
    止，共分36期，以每月為1期，每期應繳納663元，若未按期
    繳納，即視為全部到期，並應支付按週年利率20%計算之利
    息。詎被告未如期繳款，迄今尚積欠本金13,923元及相關利
    息未清償。(二)被告前向訴外人東森得意購股份有限公司購
    買Apple iPhone11 Pro 64G-網，總價33,100元，並簽立分
    期付款申請表(下稱乙分期買賣契約)，同意東森得意購股份
    有限公司將上開買賣價金債權讓與原告，被告應自109年11
    月10日起至112年4月10日止，共分30期，以每月為1期，每
    期應繳納1,103元，若未按期繳納，即視為全部到期，並應
    支付按週年利率20%計算之利息。詎被告未如期繳款，迄今
    尚積欠本金17,648元及相關利息未清償。(三)被告前向訴外
    人訴外人香港商雅虎資訊股份有限公司（下稱香港商雅虎資
    訊公司）購買Apple iPhone12 256G 6.1吋智慧手機，總價3
    1,661元，並簽立分期付款申請表(下稱丙分期買賣契約)，
    同意香港商雅虎資訊公司將上開買賣價金債權讓與原告，被
    告應自110年4月10日起至112年3月10日止，共分24期，以每
    月為1期，每期應繳納1,319元，若未按期繳納，即視為全部
    到期，並應支付按週年利率20%計算之利息。詎被告未如期
    繳款，迄今尚積欠本金19,785元及相關利息未清償。(四)被
    告前向香港商雅虎資訊公司購買Apple AirPods Pro搭配無
    線充電盒藍芽耳機，總價6,653元，並簽立分期付款申請表(
    下稱丁分期買賣契約)，同意香港商雅虎資訊公司將上開買
    賣價金債權讓與原告，被告應自110年4月10日起至112年3月
    10日止，共分24期，以每月為1期，每期應繳納277元，若未
    按期繳納，即視為全部到期，並應支付按週年利率20%計算
    之利息。詎被告未如期繳款，迄今尚積欠本金3,878元及相
    關利息未清償。詎被告未如期繳款，迄今尚積欠本金26,110
    元及相關利息未清償。爰依分期付款買賣契約及債權讓與之
    法律關係提起本件訴訟。聲明：（一）被告應給付原告13,9
    23元，及自111年2月10日起至清償日止，按週年利率16%計
    算之利息。（二）被告應給付原告17,648元，及自111年1月
    10日起至清償日止，按週年利率16%計算之利息。（三）被
    告應給付原告19,785元，及自111年1月10日起至清償日止，
    按週年利率16%計算之利息。（四）被告應給付原告3,878元
    ，及自111年2月10日起至清償日止，按週年利率16%計算之
    利息。
三、被告經合法通知，未於言詞辯論期日到場，亦未提出書狀作
    何聲明或陳述。
四、得心證之理由：
（一）原告主張之上開事實，業據其提出分期付款申請表、繳款
      明細等件為證（本院卷第13頁至第27頁），經本院審酌該
      等證據所載內容，核屬相符。而被告經合法通知，未於言
      詞辯論期日到場，亦未提出書狀作任何聲明或陳述，依民
      事訴訟法第436條之23、第436條第2項、第280條第3項前
      段準用第1項前段規定，視同自認，堪信原告之主張為真
      實。
（二）本件甲、乙、丙、丁分期買賣契約之分期付款申請表約定
      事項第8點固約定：如有延遲付款...等情事時，所有未到
      期分期價款視為提前全部到期，本公司得不經催告，逕行
      要求立即清償全部債務等語。惟按分期付價之買賣，如約
      定買受人有遲延時，出賣人得即請求支付全部價金者，除
      買受人遲付之價額已達全部價金5分之1外，出賣人仍不得
      請求支付全部價金，民法第389條定有明文。是民法第389
      條既有保障分期付價買賣之買受人權益之目的，則前揭約
      定事項第8點約定顯已牴觸民法第389條之強制規定，自仍
      需於被告遲付之價額已達全部價金5分之1，始得請求被告
      支付全部價金。而被告甲分期買賣契約自111年2月10日起
      至111年9月10日止，遲付之金額始達5,304元（計算式：6
      63元×8期＝5,304元），至本件言詞辯論終結期日之111年8
      月30日止，尚未達總價款5分之1（計算式：53,873元×1/5
      ＝4,775元，小數點後四捨五入）。故原告依分期買賣契約
      及債權讓與之法律關係，請求被告給付甲分期買賣契約至
      本件言詞辯論終結日前積欠之買賣價款4,641元（計算式
      ：663元×7期＝4,641元），即屬有據，其後期數之請求，
      即無理由；另乙分期買賣契約自111年1月10日起至同年7
      月10日止，遲付之金額達7,721元（計算式：1,103元×7期
      ＝7,721元），而達總價款5分之1（計算式：33,100元×1/5
      ＝6,620元）；丙分期買賣契約自111年1月10日起至同年5
      月10日止，遲付之金額達6,595元（計算式：1,319元×5期
      ＝6,595元），而達總價款5分之1（計算式：31,661元×1/5
      ＝6,332元，小數點後四捨五入）；丁分期買賣契約自111
      年2月10日起至同年6月10日止，遲付之金額達1,385元（
      計算式：277元×5期＝1,385元），而達總價款5分之1（計
      算式：6,653元×1/5＝1,331元，小數點後四捨五入）。故
      原告依分期付款買賣契約及債權讓與之法律關係，請求被
      告給付積欠之乙、丙、丁分期買賣契約之全部買賣價款，
      即屬有據。再依前揭分期付款申請表約定事項第8點後段
      約定：並另支付自遲延繳款日或違約日起至清償日止，依
      年利率20%約定利率計收遲延利息等語，是被告就甲分期
      買賣契約於111年9月10日前、就乙分期買賣契約於111年7
      月10日前、就丙分期買賣契約於111年5月10日前、就丁分
      期買賣契約於111年6月10日前，所積欠之款項並未達總價
      款5分之1，則原告就甲分期買賣契約自111年2月11日起至
      111年8月10日止、就乙分期買賣契約自111年1月11日起至
      111年7月10日止、就丙分期買賣契約自111年1月11日起至
      111年5月10日止、就丁分期買賣契約自111年2月11日起至
      111年6月10日止，原均僅得依各期到期日請求被告支付各
      該期之應繳分期價款，於遲延時，自僅能請求於支付期限
      屆滿時起，依各期應付未付分期款項計算之遲延利息。故
      原告依上開分期付款申請表約定事項第8點約定，請求被
      告給付如附表一至四所示之利息，洵屬有據。
五、綜上所述，原告依分期付款買賣契約及債權讓與之法律關係
    ，請求被告給付如主文第1項至第4項所示金額及利息，為有
    理由，應予准許。逾此範圍之請求，為無理由，應予駁回。
六、本件係依小額程序為被告敗訴之判決，應依民事訴訟法第43
    6條之20規定，依職權宣告假執行。另依同法第436條之23、
    第436條第2項、第392條第2項規定，依職權宣告被告如預供
    擔保，免為假執行。
七、訴訟費用負擔之依據：民事訴訟法第79條。另依同法第436
    條之19第1項規定，確定訴訟費用額如主文第6項所示。
中　　華　　民　　國　　111 　年　　9 　　月　　15　　日
    　　　　　　　橋頭簡易庭　法　　　官  郭育秀
以上正本係照原本作成。
民事訴訟法第436條之24第2項：對於本判決之上訴，非以違背法
令為理由，不得為之。
如對本判決上訴，須於判決送達後20日內向本院提出上訴狀，並
判決有違背法令之具體事實之上訴理由（須按他造當事人之人數
須表明原判決所違背之法令及其具體內容與依訴訟資料可認為原
附繕本）。
中　　華　　民　　國　　111 　年　　9 　　月　　15　　日
    　　　　　　　　　　　  　書　記　官  塗蕙如　　
附表一：利息計算表
期數 應付款項 計息期間 年息 16 663元 111年2月11日起至清償日止   16% 17 663元 111年3月11日起至清償日止 16% 18 663元 111年4月11日起至清償日止 16% 19 663元 111年5月11日起至清償日止 16% 20 663元 111年6月11日起至清償日止 16% 21 663元 111年7月11日起至清償日止 16% 22 663元 111年8月11日起至清償日止 16% 合計 4,641元   
附表二：利息計算表
期數 應付款項 計息期間 年息 15 1,103元 111年1月11日起至清償日止   16% 16 1,103元 111年2月11日起至清償日止 16% 17 1,103元 111年3月11日起至清償日止 16% 18 1,103元 111年4月11日起至清償日止 16% 19 1,103元 111年5月11日起至清償日止 16% 20 1,103元 111年6月11日起至清償日止 16% 21至30 11,030元 111年7月11日起至清償日止 16% 合計 17,648元   
附表三：利息計算表
期數 應付款項 計息期間 年息 10 1,319元 111年1月11日起至清償日止    16% 11 1,319元 111年2月11日起至清償日止    16% 12 1,319元 111年3月11日起至清償日止   16% 13 1,319元 111年4月11日起至清償日止   16% 14至24 14,509元 111年5月11日起至清償日止   16% 合計 19,785元   
附表四：利息計算表
期數 應付款項 計息期間 年息 11 277元 111年2月11日起至清償日止    16% 12 277元 111年3月11日起至清償日止    16% 13 277元 111年4月11日起至清償日止   16% 14 277元 111年5月11日起至清償日止   16% 15至24 2,770元 111年6月11日起至清償日止   16% 合計 3,878元